---
title: "Commandos iniciales para el uso de github desde Restudio"
author: "Dario Quishpe"
date: "13/5/2021"
output: ioslides_presentation
---

```{r setup, include=FALSE}
knitr::opts_chunk$set(echo = FALSE)
```

## GitHub(Desde windows)
Esta es una plataforma para realizar proyectos y para tener control sobre las versiones de los archivos que se utilizan en dichos proyectos.
En esta presentacion explicaré como se utiliza los principales comandos para el uso de github mediante  la terminal de Rstudio .

## Primero tener bien instalado git , tener una cuenta en github y tener instalado el R,Rstudio.
Para poder hacer uso de esta herramienta vamos a tener que abriri el programa git bash en el cual deberos usar

- git config - -global user.mail "El correo electronico de la cuenta de github" 
- git config - -global user.name "Cualquier nombre con el que te vayas a identificar al usar github"

En este ultimo item puede ser cualquier nombre.

## directorios

Ahora como git trabaja sobre directorios debemos configurar la ruta en la cual vamos a usar para gestionar nuestros documentos, para ello usamos los siguientes comandos 

- $ cd Documents/

Acontinuacion debe aparecer el directorio en amarillo.

Finalmente pegamos el enlace al directorio que vayamos a utilizar(esto depende si se trabaja en grupo o no ) , con esto ultimo en la carpeta documentos debe estar la carpeta en la cual se va a trabajar.

Para verificar que todo se haya realizado correctamente usamos el comando gitwd(), tendra que decirnos que nos encontramos en  documentos

## git status
El git status nos permite ver que cambios se han realizado en el proyecto(repositorio la ultima vez que se utilizo o se manipulo los documentos del proyecto ), Es importante siempre hacer un git status para ver que cambios se realizo en el control de versiones para no tener problemas o averiguar lo ultimo que se realizó

## Slide with R Output

```{r cars, echo = TRUE}
summary(cars)
```

## Slide with Plot

```{r pressure}
plot(pressure)
```

